臺灣桃園地方法院刑事判決　　　　　　　100年度訴字第865號
公　訴　人　臺灣桃園地方法院檢察署檢察官
被　　　告　蔡育儒
上列被告因搶奪等案件，經檢察官提起公訴（100 年度偵字第15
777 號），被告於準備程序中先就被訴事實為有罪之陳述，經本
院告以簡式審判之旨，並聽取當事人之意見，合議庭裁定由受命
法官獨任進行簡式審判程序，本院判決如下：
    主  文
蔡育儒意圖為自己不法之所有，而搶奪他人之動產，處有期徒刑
陸月，如易科罰金，以新臺幣壹仟元折算壹日；又竊盜，處有期
徒刑貳月，如易科罰金，以新臺幣壹仟元折算壹日；又竊盜，處
有期徒刑壹月，如易科罰金，以新臺幣壹仟元折算壹日。應執行
有期徒刑捌月，如易科罰金，以新臺幣壹仟元折算壹日。
    事  實
一、蔡育儒基於意圖為自己不法之所有之竊盜犯意，於民國100
    年1 月間某日，前往址設桃園縣八德市○○路535 號「慾望
    城市檳榔攤」，利用在店內工作之機會，以店內鑰匙開啟櫃
    子之方式，徒手竊取櫃內放置檳榔攤負責人林曉伶所有之現
    金新臺幣（下同）5,000 元得手並花用殆盡；再基於意圖為
    自己不法之所有之竊盜犯意，於同年5 月11日晚間7 時許，
    前往址設桃園縣中壢市○○路○段290 號「有聲有色通訊行
    」，向店員連得凱稱欲購買手機，趁連得凱返身拿取資料而
    不注意之機會，徒手竊取價值26,000元iPhone 4白色行動電
    話1 支，旋前往址設桃園縣中壢市○○路1 之32號「大偉中
    古3C通訊行」，以16,000元之價格，轉售不知情之通訊行負
    責人徐佳聲，得款均花用殆盡；復於100 年6 月6 日晚間6
    時16分許，行經桃園縣桃園市○○路○段538 號「7-11便利
    商店」前，見吳晏儀駛至下車並將車鑰匙持於手上，認有可
    趁之機，竟萌生意圖為自己不法之所有之搶奪犯意，自吳晏
    儀後方徒手搶奪已入店正購物而不及防備吳晏儀手持之該車
    牌號碼7901－B8號自用小客車車鑰匙1 副得手，即行奔往該
    車停放處並解除汽車防盜鎖欲駕車逃逸時，為線上巡邏警員
    據民眾報案當場查獲逮捕。蔡育儒於竊盜犯行未經發覺時，
    已向趕赴現場桃園縣政府警察局桃園分局中路派出所警員黃
    志盛等人自首而自願接受裁判，因此查知前情。
二、案經桃園縣政府警察局桃園分局移送臺灣桃園地方法院檢察
    署檢察官偵查起訴。
    理  由
一、按刑事訴訟法第273 條之1 第1 項規定除被告所犯為死刑、
    無期徒刑、最輕本刑為3 年以上有期徒刑之罪或高等法院管
    轄第一審案件者外，於審判期日前之準備程序進行中，被告
    先就被訴事實為有罪之陳述時，審判長得告知被告簡式審判
    程序之旨，並聽取當事人、代理人、辯護人及輔佐人之意見
    後，裁定進行簡式審判程序。查被告蔡育儒被訴搶奪等案件
    ，非前開不得進行簡式審判程序之案件，經被告於本院準備
    程序進行中就被訴事實為有罪之陳述，且經本院告知被告簡
    式審判程序之旨，聽取被告及檢察官之意見後，爰依上開刑
    事訴訟法第273 條之1 第1 項之規定，經合議庭裁定由受命
    法官獨任進行簡式審判程序，合先敘明。
二、前開犯罪事實，業據被告坦承不諱，復經證人吳晏儀、林曉
    伶、連得凱、徐佳聲指證歷歷，此外，並有桃園縣政府警察
    局桃園分局搜索扣押筆錄、扣押物品目錄表、贓物領據、切
    結書各1 份及照片8 張在卷可稽（偵查卷第24頁至第34頁）
    。是以前開補強證據已足資擔保被告於本院審理中所為之任
    意性自白具有相當程度之真實性，而得確信被告前述自白之
    犯罪事實確屬真實，從而，依刑事訴訟法第156 條第1 項及
    同條第2 項規定，自得依被告前述自白及各該補強證據，認
    定被告確實於前開時、地搶奪及竊盜犯行。至被告犯竊盜罪
    經查獲過程，業經證人黃志盛於本院審理時證稱：本件查獲
    過程是因桃園市○○路○段7-11便利商店，有人報案有1 個
    小姐東西被搶，線上巡邏警員先到現場，之後我們再趕過去
    ，當初報案的那位小姐跟被告都在現場，被告已經被我們巡
    邏警員先制服，被告竊盜案件查獲過程是由被告自己陳述，
    當時在現場，我們有問他說你有沒有涉及其他刑案，他說有
    去偷東西，他說偷錢跟偷手機，接著當天晚上被告帶我們先
    去他說偷錢的檳榔攤去找，還有1 家是在內壢他偷手機的地
    方，那是經過店員才聯絡到店主，那個店員跟被告好像是同
    學，偷手機案件好像被告跟對方也有達成和解，是被告的姑
    丈還是姨丈有拿錢去賠給人家，我們去的時候手機行老闆也
    說他們有達成和解，那檳榔攤那家是他在檳榔攤做類似外送
    的，所以那家錢的擺放位置他都知道，但是我們查訪時那家
    檳榔攤已經沒有做，移到中壢交流道去了，在被告自己陳述
    之前，我們並不知道被告是這2 件竊案行為人，也是被告自
    己陳述他自己去做這2 件竊案，我們才知道他是這2 件竊案
    的行為人，才有辦法特定等語（本院卷第20頁背面至第21頁
    ），參以證人林曉伶、連得凱於警詢時均稱：遭竊後並沒有
    向警方報案等語（偵查卷第17頁、第19頁背面）。從而，顯
    然被告竊盜犯行之部分並未經偵查機關發覺，被告於搶奪犯
    行遭查獲逮捕後，已向桃園縣政府警察局桃園分局中路派出
    所警員黃志盛等人自首此部分竊盜犯行而自願接受裁判，洵
    屬自首無誤。綜上所述，被告搶奪、竊盜犯行及就竊盜部分
    之自首情狀均堪認定，應依法論科。
三、核被告所為，係犯刑法第320 條第1 項竊盜罪、同法第325
    條第1 項搶奪罪。就所犯竊盜罪部分，被告於其竊盜犯行未
    經發覺時，已向警方自首而自願接受裁判，爰依刑法第62條
    前段規定，減輕其刑。被告所犯竊盜犯行2 次及搶奪犯行1
    次，犯意各別，行為互殊，應予分論併罰。爰審酌被告年輕
    力壯，不思己力獲取生活所需，恣意行竊、行搶實有不該，
    行搶之財物亦有相當之價值，幸為人及時發覺逮捕始被害人
    所受損害得以及時追回，第查就於100 年5 月11日竊盜犯行
    ，被告已賠償被害店家所受損害，且經證人連得凱證稱：我
    跟蔡育儒本來就是同學，想給他機會，所以沒有報案，100
    年6 月1 日晚間7 時，蔡育儒也有帶他父親及姑丈到我們店
    裡賠償竊取之iPhone4 價錢26,000元等語（偵查卷第16頁至
    第17頁），及被告坦承不諱之犯後態度，尚屬為佳，及被告
    前無因犯罪受科刑、執行之情形，此有臺灣高等法院被告前
    案紀錄表在卷可稽，兼衡其犯行之動機、目的、智識程度、
    品行、生活狀況等一切情狀，各量處如主文所示之刑，並諭
    知易科罰金之折算標準，暨定其應執行之刑及諭知易科罰金
    之折算標準。
據上論斷，應依刑事訴訟法第273 條之1 第1 項、第299 條第1
項前段，刑法第325 條第1 項、第320 條第1 項、第62條前段、
第41條第1 項前段、第8 項、第51條第5 款，刑法施行法第1 條
之1 第1 項、第2 項前段，判決如主文。
本案經檢察官黃榮德到庭執行職務。
中    華    民    國  100     年    10    月    19    日
                  刑事第十一庭法  官  吳宗航
以上正本證明與原本無異。
如不服本判決應於收受判決後10日內向本院提出上訴書狀，並應
敘述具體理由。其未敘述上訴理由者，應於上訴期間屆滿後20日
內向本院補提理由書( 均須按他造當事人之人數附繕本) 「切勿
逕送上級法院」。
                              書記官  劉乙錡
中    華    民    國   100    年    10    月    19    日
中華民國刑法第325條
（普通搶奪罪）
意圖為自己或第三人不法之所有，而搶奪他人之動產者，處 6
月以上 5 年以下有期徒刑。
因而致人於死者，處無期徒刑或 7 年以上有期徒刑，致重傷者
，處 3 年以上 10 年以下有期徒刑。
第 1 項之未遂犯罰之。
中華民國刑法第320條
（普通竊盜罪、竊佔罪）
意圖為自己或第三人不法之所有，而竊取他人之動產者，為竊盜
罪，處5  年以下有期徒刑、拘役或 5 百元以下罰金。
意圖為自己或第三人不法之利益，而竊佔他人之不動產者，依前
項之規定處斷。
前二項之未遂犯罰之。